【裁判字號】    99,易,854
【裁判日期】    990929
【裁判案由】    竊盜
【裁判全文】
臺灣彰化地方法院刑事判決               99年度易字第854號
公  訴  人  臺灣彰化地方法院檢察署檢察官
被      告  丙○○
上列被告因竊盜案件，經檢察官提起公訴（99年度偵字第4082號
），本院判決如下：
    主  文
丙○○竊盜，累犯，處有期徒刑伍月，如易科罰金，以新臺幣壹
仟元折算壹日。又竊盜，累犯，處有期徒刑伍月，如易科罰金，
以新臺幣壹仟元折算壹日。應執行有期徒刑玖月，如易科罰金，
以新臺幣壹仟元折算壹日。
    犯罪事實
一、丙○○前於民國96年間因竊盜案件，經臺灣臺中地方法院以
    96年度易字第5814號判處應執行有期徒刑1 年2 月確定；再
    因竊盜案件，經同法院以96年度易字第5985號判處有期徒刑
    10月，經上訴後，由臺灣高等法院臺中分院以97年度上易字
    第377 號判決駁回上訴確定，2 案經臺灣高等法院臺中分院
    以97年度聲字第765 號裁定應執行有期徒刑1 年11月確定，
    97年2 月5 日入監執行，98年10月11日甫執行完畢（構成累
    犯）。猶不知悔改，竟意圖為自己不法之所有，於99年2 月
    6 日19時20分許，騎不知情張進財所有車牌號碼BZK-69 8號
    之重型機車，至彰化縣彰化市○○路○ 段749 號旁，在甲○○保管使用車牌號碼8H-8710 號之自用小客車右前車窗，以
    持其所有之機車鑰匙1 支，由車窗邊緣靠近後座位置之中間
    處用力戳一個洞，再用力扭轉而導致玻璃整片碎裂掉落（毀
    損部分未據告訴），再以手電筒照明車內，並伸手進入車內
    拿取財物之方式，竊取車內之皮包（內有甲○○、劉芳妤之
    身分證、行駕照、健保卡、信用卡及金融卡等財物）及外套
    等物。得手後，丙○○將竊得之財物放在其所騎之機車內。
    又另基於為意圖自己不法所有之犯意，騎同上機車，穿越同
    上地點之中山路至對向車道旁，以上揭方式，破壞乙○○所
    保管使用車牌號碼7259-NN 號之自用小客車右前車窗（毀損
    部分未據告訴），再竊取車內乙○○所有之臺北富邦銀行存
    摺3 本、電子辭典1 部、羅季鑫所有之兆豐銀行存摺3 本、
    郵局存摺1 本、大潤發禮券新臺幣6240元、戶口名簿及羅廖
    娘之身分證等財物。得手後，丙○○騎上揭機車離開，並在
    途中路旁清點所竊得財物，取出其內現金而將其餘物品丟入
    大肚溪內，嗣經警循線查獲上情。
二、案經彰化縣警察局彰化分局報告臺灣彰化地方法院檢察署檢
    察官偵查起訴。
    理  由
一、訊據被告丙○○對於上開犯罪事實均坦承不諱，核與證人即
    被害人甲○○於警詢、乙○○於警詢及偵查中具結所為之證
    述，暨證人張進財（即被告之兄）於警詢之證述等情節大致
    相符，並有監視器錄影翻拍照片6 張、現場查證照片6 張、
    車窗毀損情形照片3 張及車籍查詢資料等在卷可參，足認被
    告之任意性自白與事實相符，本件事證明確，被告犯行均堪
    認定，應依法論科。
二、至於公訴意旨認被告係持客觀上足供兇器使用之不詳尖銳利
    器，沿著車窗邊框劃割車窗玻璃，以將車窗玻璃整塊割下之
    方式破壞甲○○及乙○○之車窗而竊取財物等情，無非係依
    證人即被害人乙○○於偵訊中之證述為其依據。惟按犯罪事
    實應依證據認定之，無證據不得推定其犯罪事實刑事訴訟法
    第154 條第2 項定有明文。又按認定不利於被告之事實，須
    依積極證據，苟積極證據不足為不利於被告事實之認定時，
    即應為有利於被告之認定，更不必有何有利之證據，最高法
    院30年上字第816 號判例可資參照。本件證人乙○○雖於偵
    訊時結證稱：右前車窗遭破壞情形係用割玻璃的刀子將車窗
    整塊割下來，不是用打的，該車窗應該是用刀子割的，因為
    邊緣很平整，是順著車窗的邊框割的，不可能以機車鑰匙破
    壞或扳開的等語（見偵卷第21頁）。惟該車窗係以刀子或持
    尖銳兇器割破之情，實非證人親眼見聞所得知，而係證人依
    其社會生活經驗所為推測之詞。再依本件車窗毀損情形照片
    觀之（見警卷第15頁、偵卷第27頁），該面車窗係掉落於車
    輛底部並呈碎裂狀，倘若被告係以尖銳利器割下車窗後行竊
    ，應將玻璃放置一旁再伸手入內行竊即可，焉有將玻璃弄碎
    發出聲響引人注意之必要，公訴意旨所指似與常情有違。況
    被告自警詢、偵查及本院審理時均供承係以機車鑰匙為工具
    （見警卷第2 頁、偵卷第13頁、本院卷第28頁反面），且依
    卷內其他相關資料，實無從得知被告確有持不詳尖銳利器而
    為本件犯行之情，揆諸上開規定及判例意旨，自應為被告有
    利之認定，實難認被告有何攜帶兇器之行為，公訴意旨所指
    容有誤會，併為敘明。
三、論罪科刑之理由：
  (一)核被告丙○○所為，係犯刑法第320 條第1 項之普通竊盜罪
    。公訴意旨雖認被告所為係犯刑法第321 條第1 項第3 款之
    攜帶兇器加重竊盜罪，惟依本案相關卷證資料，尚無從認定
    被告確有攜帶客觀上足供兇器使用之器具而為本件竊盜犯行
    ，已如前述，自應僅論以普通竊盜罪，方為妥適。公訴意旨
    所指似有誤會，惟起訴之基本社會事實既屬同一，本院自應
    變更起訴法條予以審理。
  (二)被告竊取甲○○所保管使用之自用小客車內財物後，復穿越
    同地點之中山路至對向車道路邊行竊乙○○所保管使用自用
    小客車內財物，顯見其2 次竊盜行為間，其犯意各別，行為
    互殊，顯係侵犯2 個不同法益，應予分論併罰。至於起訴書
    記載該2 次竊盜行為係基於單一犯罪決意所為，為接續犯，
    惟經蒞庭檢察官當庭予以變更為係基於各別犯意，係為數罪
    關係（見本院卷第26頁反面），本院併就此為說明。
  (三)又被告前曾犯如犯罪事實欄所載之罪，經法院判決確定，並
    於98年10月11日甫執行完畢，有臺灣高等法院被告前案紀錄
    表在卷可參，其於執行完畢5 年內故意再犯本件有期徒刑以
    上之罪，為累犯，應依刑法第47條第1 項加重其刑。
  (四)爰審酌被告為國小畢業，其正值壯年，卻不思循正途謀生，
    僅因缺錢花用即生歹念而破壞他人停放路邊之車輛竊取車內
    物品，惡性非低，且其有多次竊盜前科，有臺灣高等法院被
    告前案紀錄表在卷可佐，素行不佳，竊取所得之金額非低，
    對社會治安危害亦非輕，惟案發後尚能坦承犯行，犯後態度
    尚可等一切情狀，分別量處如主文所示之刑，並諭知易科罰
    金之標準，合併定其應執行刑及易科罰金之折算標準，以示
    懲儆。至於檢察官求處有期徒刑1 年2 月，本院審酌上情，
    認稍嫌過重，附此敘明。
  (五)另關於公訴意旨認被告有犯罪習慣，應依竊盜犯贓物犯保安
    處分條例宣告令入勞動場所施以強制工作3 年等語。惟按18
    歲以上之竊盜犯、贓物犯，有犯罪之習慣，且宣告之應執行
    之刑達1 年以上者，得於刑之執行前，令入勞動場所強制工
    作，竊盜犯贓物犯保安處分條例第2 條第4 項、第3 條第1
    項定有明文。故竊盜犯及與竊盜案件有關之贓物犯，其保安
    處分之宣告及執行，係刑法第90條關於保安處分規定之特別
    法，自應優先適用，此觀同條例第1 條之規定自明（最高法
    院97 年 度臺非字第222 號判決要旨參照）。依上揭說明，
    被告就本件竊盜犯行，其量刑結果，未達有期徒刑1 年以上
    ，當無適用該條例宣告強制工作處分，自亦不得依刑法第90
    條之規定宣告強制工作，併此敘明。
據上論斷，依刑事訴訟法第299 條第1 項前段、第300 條，刑法
第320 條第1 項、第47條第1 項、第41條第1 項、第8 項、第51
條第5款 ，刑法施行法第1 條之1 第1 項、第2 項前段，判決如
主文。
本件經檢察官陳隆翔到庭執行職務。
中    華    民    國    99    年    9     月    29    日
                  刑事第五庭    法  官  李淑惠
以上正本證明與原本無異。
如不服本判決應於收受判決後10日內向本院提出上訴書狀，並
應敘述具體理由。其未敘述上訴理由者，應於上訴期間屆滿後
20日內向本院補提理由書(均須按他造當事人之人數附繕本)
「切勿逕送上級法院」。
告訴人或被害人對於判決如有不服具備理由請求檢察官上訴者，
其上訴期間之計算係以檢察官收受判決正本之日期為準。
中    華    民    國    99    年    9     月    29    日
                                書記官  張清秀
附錄本案論罪科刑法條全文：
中華民國刑法第320條（普通竊盜罪、竊佔罪）
意圖為自己或第三人不法之所有，而竊取他人之動產者，為竊盜
罪，處5 年以下有期徒刑、拘役或5 百元以下罰金。
意圖為自己或第三人不法之利益，而竊佔他人之不動產者，依前
項之規定處斷。
前二項之未遂犯罰之。

司法院資訊處製作；財團法人民間司法改革基金會備份。
